臺灣高等法院刑事判決　　　　　　　　100年度上易字第921號
上　訴　人
即　被　告　蕭錫欽
上列上訴人即被告因犯竊盜罪案件，不服臺灣板橋地方法院99年
度易字第2983號，中華民國100年3月11日第一審判決（起訴案號
：臺灣板橋地方法院檢察署99年度偵字第15548號、第22473號）
，提起上訴，本院判決如下：
    主  文
上訴駁回。
    理  由
一、按不服地方法院之第一審判決而上訴者，應向管轄第二審之
    高等法院為之。上訴書狀應敘述具體理由，上訴書狀未敘述
    上訴理由者，應於上訴期間屆滿後20日內補提理由書於原審
    法院，逾期未補提者，原審法院應定期間先命補正；第二審
    法院認為上訴書狀未敘述理由或上訴有第362 條前段之情形
    者，應以判決駁回之，但其情形可以補正而未經原審法院命
    其補正者，審判長應定期間先命補正，刑事訴訟法第361 條
    、第367 條，分別定有明文。所謂上訴書狀應敘述具體理由
    ，必係依據卷內既有訴訟資料或提出新事證，指摘或表明第
    一審判決有何採證認事、用法或量刑等足以影響判決本旨之
    不當或違法，而構成應予撤銷之具體事由，始克當之（例如
    ：依憑證據法則具體指出所採證據何以不具證據能力，或依
    憑卷證資料，明確指出所為證據證明力之判斷如何違背經驗
    、論理法則）；倘僅泛言原判決認定事實錯誤、違背法令、
    量刑失之過重或輕縱，而未依上揭意旨指出具體事由，或形
    式上雖已指出具體事由，然該事由縱使屬實，亦不足以認為
    原判決有何不當或違法者（例如：對不具有調查必要性之證
    據，法院未依聲請調查亦未說明理由，或援用證據不當，但
    除去該證據仍應為同一事實之認定），皆難謂係具體理由，
    俾與第二審上訴制度旨在請求第二審法院撤銷、變更第一審
    不當或違法之判決，以實現個案救濟之立法目的相契合，並
    節制濫行上訴（最高法院97年度臺上字第892 號判決參照）
    。是以上訴人之上訴書狀或補提之上訴理由書，雖有敘述上
    訴理由，惟並未具體敘述第一審判決有上述違法、不當情形
    ，即與未敘述具體理由無異，其所為上訴，即不符合上訴之
    法定要件。
二、經查，本件原審以告訴人許博智（見99年度偵字第15548 號
    卷第6-10頁）、王進勇（見99年度偵字第22473號卷第3-4頁
    ）、蘇信益（見99年度偵字第22473號卷第5-6頁）3 人於警
    詢中分別指訴綦詳，復有告訴人許博智上開住處之發生竊盜
    案件紀錄表、現場勘察報告表及現場照片各乙份，告訴人王
    進勇上開住處之現場勘察報告表及現場照片各乙份及告訴人
    蘇信益上開住處之現場照片乙份等為據；被告復坦承曾以「
    林賴川」名義，將告訴人許博智上開蘋果牌筆記型電腦送往
    新北市○○區○○街上德誼公司修理，而德誼公司維修人員
    王奕勳查知上開筆記型電腦為失竊之贓物而報警處理，並經
    警前往王奕勳台北市○○路2號2樓202 室內扣得上開蘋果牌
    筆記型電腦乙台乙情，亦據證人王奕勳於警詢中證述明確（
    見99年度偵字第15548號第11-13頁），復有上開蘋果牌筆記
    型電腦之搜索扣押筆錄、扣押物品目錄表、贓物認領保管單
    及德誼公司維修單影本各乙紙可憑（見99 年度偵字第15548
    號第15-19頁）；更且，告訴人許博智、王進勇、蘇信益3人
    上開住處先後於上開時地分別遭人竊取上開財物後，均已報
    請警員到場處理，並經警員分別在告訴人許博智、王進勇2
    人上開住處內扣得疑似殘留煙蒂各1 根及在告訴人蘇信益上
    開住處內扣得疑似殘留煙蒂2根，而上開煙蒂計4根經送請新
    北市政府警察局鑑定之結果，亦均與被告經採樣之唾液棉棒
    之DNA-STR型別相符，有臺北縣政府警察局99 年7月9日北縣
    警鑑字第0990108364號鑑驗書乙份可佐（見99年度偵字第15
    548號第84頁、第22473號卷第75-79 頁）；另被告於送修上
    開蘋果牌筆記型電腦時所留之「0000000000」號門號，經檢
    察官調取99年3月25日至31 日間之含基地台位置通聯記錄後
    ，發現被告於99年3月25 日17時許，該門號確曾出現在告訴
    人許博智上開住處附近之新北市○○區○○路上基地台附近
    ，及於99年3月29 日17時許，該門號亦曾出現在告訴人王進
    勇上開住處附近之新北市泰山區○○○路上基地台附近位置
    ，此有上開0000000000號門號之通聯紀錄乙份可憑（見99年
    度偵字第15548號第52-75頁）等情，認定被告意圖為自己不
    法所有之各別犯意，先後於99年3月25 日某時許，破壞許
    博智新北市○○區○○街62巷8之3號5樓（按台北縣自99 年
    12月25日起改制為直轄市新北市）住處大門門鎖後，侵入許
    博智上開住處內竊得許博智所有之蘋果牌筆記型電腦乙台、
    金項鍊乙條及現金新臺幣（下同）約2300 元。99年3月29
    日某時許，破壞王進勇新北市○○區○○路7巷22 號住處大
    門門鎖後，侵入王進勇上開住處內竊得王進勇所有之電腦主
    機2台及現金約11000元。99年4月3日某時許，侵入蘇信益
    新北市○○區○○路41巷1弄1號2 樓住處內，竊得蘇信益所
    有之聯想牌筆記型電腦乙台、數位相機乙台、MP3 播放器乙
    台、手錶2支、後背包乙只、金項鍊乙條、金戒指4枚及現金
    約70000 元等，被告確有毀壞門扇竊盜、普通竊盜之犯行，
    另說明被告行為後，刑法第321 條第1項第2款業經修正，經
    比較結果，以修正前之規定有利於被告，自應適用修正前之
    規定處斷，並另審酌告訴人3 人所生之危害及其犯罪後之態
    度等一切情狀，分別量處有期徒刑10月、10月、6 月，應執
    行有期徒刑2 年等情，均已詳敘其所憑證據、認定理由及量
    刑依據，從形式上觀察並無任何採證認事、用法或量刑之不
    當或違法。被告收受判決後提起本件第二審上訴，其上訴理
    由僅指稱：被告固曾以「林賴川」之名義將告訴人許博智之
    電腦送修，然該電腦係向「阿明」購得，被告曾向原審聲請
    提訊外出至「阿明」住處，尋找「阿明」，惟原審卻逕認被
    告所辯不可採信；又被告亦曾至告訴人王進勇住處附近，向
    一名「阿志」之男子收購2 台電腦主機，被告復向原審聲請
    提訊外出至「阿志」住處，請「阿志」出面，以供傳喚，惟
    原審亦逕認被告所辯顯不可採；又倘若被告進入告訴人3 人
    之住處竊取財物，勢必會留下多數指紋、腳印，甚至會在上
    開告訴人住處附近之街弄巷道中，進出犯案現場之錄影存證
    ，原審僅憑被告在上開告訴人處所採集之菸蒂之DNA-STR 型
    別與被告相符即認被告犯竊盜罪；另被告電腦送修時所留之
    「0000000000」號門號，經檢察官調取99年3月25日至31 日
    間之含基地台位置通聯記錄後，發現被告於99 年3月25日17
    時許，該門號確曾出現在告訴人許博智上開住處附近之新北
    市○○區○○路上基地台附近，及於99 年3月29日17時許，
    該門號亦曾出現在告訴人王進勇上開住處附近之新北市泰山
    區○○○路上基地台附近，此係因被告進出友人「陳村棋」
    位於新北市○○區○○路之住處，幫忙送外燴桌椅至各地喜
    慶會場，往返必經新北市泰山區○○○路；又以被告上開進
    出時間，應是家戶準備晚餐及下班下課人潮出入之尖峰時間
    ，試問被告如何避開眾人耳目順利行竊，故原審認定事實，
    有違經驗法則等語（見本院卷第13至20頁）。惟被告破壞告
    訴人許博智、王進勇住處大門門鎖，侵入其等上開住處竊取
    財物，另侵入蘇信益住處，竊取財物得手，確係犯修正前刑
    法第321條第1項第2款毀壞門扇竊盜罪及刑法第320 條第1項
    竊盜罪，業經原審認定如前，被告竊盜犯行事證明確，業經
    原審詳敘其認定之理由，核被告之上訴意旨，要係就原審之
    認事用法反覆爭執，不能認為已經依據卷內既有訴訟資料或
    提出新事證，指摘或表明第一審判決有何採證認事、用法或
    量刑等足以影響判決本旨之不當或違法，要難謂其上訴書狀
    已經敘述具體理由，揆諸上開規定及說明，本件上訴顯無具
    體理由而不合法定程式，應予駁回，並不經言詞辯論為之。
三、據上論斷，應依刑事訴訟法第367 條前段、第372 條，判決
    如主文。
中    華    民    國   100    年    4     月    29    日
                  刑事第十九庭  審判長法  官 鄧振球
                                      法  官 張江澤
                                      法  官 潘翠雪
以上正本證明與原本無異。
不得上訴。
                                      書記官 朱家賢
中    華    民    國   100    年    5     月    3     日
附錄：本案論罪科刑法條
中華民國刑法第320條（普通竊盜罪、竊佔罪）
意圖為自己或第三人不法之所有，而竊取他人之動產者，為竊盜
罪，處5 年以下有期徒刑、拘役或 5 百元以下罰金。
意圖為自己或第三人不法之利益，而竊佔他人之不動產者，依前
項之規定處斷。
前二項之未遂犯罰之。
中華民國刑法第321條（加重竊盜罪）
犯竊盜罪而有左列情形之一者，處 6 月以上、 5 年以下有期徒
刑：
一  於夜間侵入住宅或有人居住之建築物、船艦或隱匿其內而犯
    之者。
二  毀越門扇、牆垣或其他安全設備而犯之者。
三  攜帶兇器而犯之者。
四  結夥三人以上而犯之者。
五  乘火災、水災或其他災害之際而犯之者。
六  在車站或埠頭而犯之者。
前項之未遂犯罰之。